【裁判字號】    95,訴,64
【裁判日期】    950811
【裁判案由】    毒品危害防制條例
【裁判全文】
臺灣基隆地方法院刑事判決                95年度訴字第64號
公  訴  人  臺灣基隆地方法院檢察署檢察官
被      告  乙○○
上列被告因違反毒品危害防制條例案件，經檢察官提起公訴（93
年度毒偵字第2512號），本院判決如下：
    主  文
乙○○連續施用第一級毒品，處有期徒刑拾月。
扣案之第一級毒品海洛因壹包（淨重零點零陸公克）沒收銷燬之
。
    事    實
一、乙○○曾於民國93年12月間因施用第一、二級毒品案件，經
    本院裁定送觀察、勒戒，經認無繼續施用傾向，而由臺灣基
    隆地方法院檢察署檢察官於94年9月14日以94年度毒偵緝字
    第117號處分不起訴確定在案。猶不知悔改，復基於施用第
    一級毒品海洛因之概括犯意，自94年9月16日出所後起至95
    年5月3日上午止，在基隆市○○路麥當勞廁所內，以針筒施
    打方式施用海洛因，平均3日施用1次左右。嗣警方於94年12
    月11日上午10時30分許，在基隆市○○街26號前盤查乙○○
    ，乙○○自左褲口袋內交出海洛因壹包（淨重零點零陸公克
    ）（其辯稱三日前施用，故未符自首要件）；乙○○於本院
    95年5月3日準備程序本仍不承認採尿前回溯24小時內有施用
    海洛因，經本院當庭勘驗其雙手之針孔疤痕，其始承認確有
    於警方查獲前1日施用海洛因，再經本院當庭命採集其之尿
    液送驗，而知其至本院開庭當日之上午亦仍有施用海洛因之
    情事。
二、案經基隆市警察局第一分局報請臺灣基隆地方法院檢察署檢
    察官偵查起訴。
    理    由
一、訊據被告乙○○對於上開事實坦承不諱，並有台灣尖端先進
    生技醫藥科技股份有限公司濫用藥物尿液檢驗報告2紙附卷
    可稽，扣案之海洛因則經鑑驗在案，有法務部調查局鑑驗通
    知書1紙可憑，此外，復有臺灣高等法院被告全國前案紀錄
    表一紙存卷足考，本件事證明確，被告係於毒品危害防制條
    例公布施行後，經觀察勒戒處分完畢五年內再犯施毒品罪者
    ，足堪認定。
二、核被告所為，係犯毒品危害防制條例第十條第一項施用第一
    級毒品罪。其施用前之持有海洛因之低度行為應為施用之高
    度行為所吸收，不另論罪。被告前後多次施用第一級毒品之
    犯行，時間緊接，所犯係構成要件相同之罪名，顯基於概括
    犯意為之；被告行為後，刑法第56條連續犯之規定，業於94
    年1月7日修正公布刪除，並於95年7月1日施行，則被告之犯
    行，因行為後新法業已刪除連續犯之規定，此刪除雖非犯罪
    構成要件之變更，但顯已影響行為人刑罰之法律效果，自屬
    法律有變更，依新法第2條第1項規定，比較新、舊法結果，
    仍應適用較有利於被告之行為時法律即舊法論以連續犯（最
    高法院95年第8次刑事庭會議決議參照）；公訴人雖僅起訴
    被告至94年12月10日止之施用海洛因之犯行，然被告其餘施
    用海洛因犯行，既與已起訴部分具有連續犯裁判上一罪之關
    係，自在本院得一併究審之範圍內。爰審酌被告於毒品危害
    防制條例施行後已屬第二犯施用毒品罪、其對毒品顯已具相
    當之依賴性、其施用毒品之頻率及次數、犯罪手段等一切情
    狀，量處如主文所示之刑。扣案之第一級毒品海洛因壹包（
    淨重零點零陸公克），應依毒品危害防制條例第十八條第一
    項前段之規定，宣告沒收銷燬之。
據上論斷，應依刑事訴訟法第二百七十三條之一第一項、第二百
九十九條第一項前段，毒品危害防制條例第十條第一項、第十八
條第一項前段、第二十三條第二項，刑法第二條第一項前段、第
十一條前段、（修正前）第五十六條，判決如主文。
本案經檢察官甲○○到庭執行職務
中    華    民    國    95    年    8     月    11    日
                  刑事第四庭法    官  曾雨明
以上正本證明與原本無異。
對於本件判決如有不服，應於收受送達後10日內，向本院提出上
訴書狀，上訴於臺灣高等法院。
中    華    民    國    95    年    8     月    18    日
                            書 記 官  王靜敏
附錄法條：
毒品危害防制條例第10條第1項：
施用第一級毒品者，處 6 月以上 5 年以下有期徒刑。


司法院資訊處製作；財團法人民間司法改革基金會備份。
